# （财会〔 2019 〕 2 号）后，持有方对永续债会计分类的问题

提问人：lily001868 时间：2019-05-21 10:07:26
请教版主， 2019 年 1 月 28 日，财政部发布《关于印发 < 永续债相关会计处理的规定 > 的通知》（财会〔 2019 〕 2 号），持有方已经执行新金融工具准则的情况下，是否通常情况下也应当与发行方的会计分类保持一致？
2 号文原文这么写的：
1.持有方已经执行新金融工具准则：持有方在判断持有的永续债是否属于权益工具投资时，应当遵循第 22 号准则和第 37 号准则的相关规定. 2.持有方暂未执行新金融工具准则：持有方在判断持有的永续债属于权益工具投资还是债务工具投资时，应当遵循第 22 号准则和第 37 号准则的相关规定，通常应当与发行方对该永续债的会计分类原则保持一致。
语言描述有差异，我比较疑惑。谢谢版主

回答人：chenyiwei
新准则下，对金融资产持有方而言，判断其属于债权性投资还是权益性投资的基本依据是其合同现金流量的特征是否体现出基本借贷安排（即相关金融资产在特定日期产生的合同现金流量仅为对本金和以未偿付本金金额为基础的利息的支付）。在发行方符合确认权益工具条件的永续债也可能满足基本借贷安排的特征从而被认定为债务工具投资（新 CAS 22 应用指南中对此有说明）。
原准则下对权益/债务工具的投资，从金融资产的角度没有明确的区分标准，习惯上保持两边分类的一致性。这在 2014 年初发布的《金融负债与权益工具的区分及相关会计处理规定》（财会 [2014]13 号）中有相关规定。